【裁判字號】    97,訴,3782
【裁判日期】    971202
【裁判案由】    毒品危害防制條例
【裁判全文】
臺灣板橋地方法院刑事判決              97年度訴字第3782號
公  訴  人  臺灣板橋地方法院檢察署檢察官
被      告  甲○○
上列被告因毒品危害防制條例案件，經檢察官提起公訴（97年度
毒偵字第6261號），被告於本院準備程序進行中先就被訴事實為
有罪之陳述，並聽取當事人之意見後，經本院合議庭裁定由受命
法官獨任進行簡式審判程序，並判決如下：
    主  文
甲○○施用第一級毒品，累犯，處有期徒刑拾壹月，扣案之海洛
因殘渣袋壹個沒收銷燬，小包裝袋貳個及注射針筒貳支均沒收。
    事  實
一、甲○○前因施用毒品案件，經本院88年度毒聲字第2178號刑
    事裁定送觀察、勒戒後，認無繼續施用毒品之傾向，而於民
    國88年4 月17日釋放出所，並經臺灣板橋地方法院檢察署檢
    察官以87年度偵字第24375 號不起訴處分確定在案；嗣於91
    年間再因施用毒品，經本院92年度毒聲字第396 號刑事裁定
    送觀察、勒戒後，因認有繼續施用毒品之傾向，由臺灣板橋
    地方法院檢察署檢察官提起公訴，經本院92年度訴字第1931
    號刑事判決，判處有期徒刑8 月確定，嗣於93年9 月8 日縮
    刑期滿執行完畢，並因此經裁定施以強制戒治，執行至93年
    1 月9 日因法律修正結束執行，其又於93年間、96年間再犯
    施用毒品案件經本院判處有期徒刑確定。詎其仍不知悔改，
    復基於施用第一級毒品海洛因之犯意，於97年7 月19日凌晨
    4 時許，在臺北縣板橋市某三溫暖內，以海洛因混合摻水再
    以針筒注射之方式施用第一級毒品海洛因。嗣於同日下午5
    時許，在臺北縣板橋市○○路、裕民街口為警查獲，並扣得
    其所有供其施用之海洛因殘渣袋1 個、小包裝袋2 個及注射
    針筒2 支，其為警採集之尿液經送驗結果，呈鴉片類陽性反
    應，而查悉上情。
二、案經臺北縣政府警察局海山分局報請臺灣板橋地方法院檢察
    署檢察官偵查起訴。
    理  由
一、本件係經被告甲○○於準備程序當庭就被訴事實為有罪之陳
    述，經本院合議庭裁定由受命法官改依簡式審判程序審理，
    則依刑事訴訟法第273 條之2 、同法第159 條第2 項之規定
    ，不適用傳聞法則有關限制證據能力之相關規定，合先敘明
    。
二、上揭事實，業據被告於本院審理時坦承不諱，而其為警採集
    之尿液，經送請臺灣檢驗科技股份有限公司檢驗結果，確呈
    施用第一級毒品海洛因之代謝物嗎啡陽性反應，有該公司濫
    用藥物檢驗報告及代號與真實姓名對照表各一紙附卷可稽，
    而扣案之殘渣袋1 個，經本院當庭請員警以試劑進行鑑定，
    確呈海洛因陽性反應，並有小包裝袋2 個及注射針筒2 支扣
    案可佐，上開補強證據，已足資擔保被告任意性自白之真實
    性，核與事實相合，堪以認定。此外，被告前因施用毒品案
    件，經裁定送觀察、勒戒後，認無繼續施用毒品之傾向，而
    於88年4 月17日釋放出所，並經檢察官不起訴處分確定在案
    ，嗣其於91年間再因施用毒品，經裁定送觀察、勒戒後，因
    認有繼續施用毒品之傾向，經裁定施以強制戒治，執行至93
    年1 月9 日因法律修正結束執行，其又於93年間、96年間再
    犯施用毒品案件經本院判處有期徒刑確定，有臺灣高等法院
    被告前案紀錄表在卷可憑，則其犯本件施用第一級毒品罪，
    應依法逕行追訴處罰。事證明確，被告犯行堪以認定。
三、按海洛因為毒品危害防制條例第二條第二項第一款明定之第
    一級毒品，核被告施用第一級毒品海洛因之行為，係犯毒品
    危害防制條例第10條第1 項之施用第一級毒品罪。其持有第
    一級毒品之低度行為，為施用之高度行為所吸收，不另論罪
    。又被告有如事實欄所示之犯罪科刑執行情形，有前述臺灣
    高等法院被告全國前案紀錄表可佐，其於徒刑執行完畢後5
    年內，故意再犯本件有期徒刑以上之罪，為累犯，應依刑法
    第47條第1 項之規定加重其刑。爰審酌被告有多次毒品前案
    紀錄，猶未知警惕而再犯本案，足見其未戒除施用毒品之惡
    習，本應予以重懲，惟念其經多次處罰已見悔意，有戒絕毒
    品之意，及其犯罪動機、手段、智識程度、犯後坦承犯行態
    度良好等一切情狀，量處如主文所示之刑。扣案之海洛因殘
    渣袋1 個（已無從析離），於本院審理時經鑑定人以試劑進
    行鑑定，確呈海洛因陽性反應，有審判筆錄可憑，為查獲之
    第一級毒品，依毒品危害防制條例第18條第1 項前段規定沒
    收銷燬之。另小包裝袋2 個（本院審理時經鑑定人以試劑進
    行鑑定，無海洛因反應）及注射針筒2 支，為被告所有，係
    供被告施用毒品所用之物，業據被告供述在卷，應依刑法第
    38條第1 項第2 款宣告沒收。至扣案之安非他命玻璃球1 個
    ，因與本件施用海洛因之犯行無關，爰不併諭知沒收，附此
    敘明。
據上論斷，應依刑事訴訟法第299條第1項前段、第273條之1第1
項，毒品危害防制條例第10條第1 項、第18條第1 項前段，刑法
第11條前段、第47條第1 項、第38條第1 項第2 款，判決如主文
。
本案經檢察官彭聖斐到庭執行職務。
中    華    民    國    97    年    12    月     2    日
                  刑事第十一庭  法  官  陳正昇
以上正本證明與原本無異。
如不服本判決應於收受送達後10日內向本院提出上訴書狀，並應
敘述具體理由；其未敘述上訴理由者，應於上訴期間屆滿後20日
內向本院補提理由書（均須按他造當事人之人數附繕本）「切勿
逕送上級法院」
                                書記官  林文達
中    華    民    國    97    年    12    月    2     日
附錄本案論罪科刑法條
毒品危害防制條例第10條
施用第一級毒品者，處 6 月以上 5 年以下有期徒刑。
施用第二級毒品者，處 3 年以下有期徒刑。


司法院資訊處製作；財團法人民間司法改革基金會備份。
